臺灣桃園地方法院刑事判決　　　　　　　　　　　　　　九十一年度簡上字第二號
　　上　訴　人　臺灣桃園地方法院檢察署檢察官
　　被　　　告　丙○○
右列上訴人因被告公然侮辱案件，不服本院九十年度桃簡字第九八七號中華民國九十
九年十一月十二日第一審判決（檢察官聲請簡易判決案號：九十年度偵字第一０四三
號），提起上訴，本院管轄之第二審合議庭判決如左：
    主  文
原判決撤銷。
丙○○公然侮辱人，處罰金伍佰元，如易服勞役以佰元折算壹日。
    事  實
一、丙○○係桃園縣蘆竹鄉○○路○段三十八號一樓「哈囉民營電信行」之店員，於
    民國八十九年十二月二十六日下午四時三十分許，該店房東甲○○因租賃事宜前
    往該店，因細故而與丙○○起爭執，經丙○○要求其離去卻仍留滯店內（侵入住
    宅部分未據告訴），丙○○遂心生不滿，竟基於侮辱人之犯意，在上開公眾得出
    入之場所對甲○○辱罵：「不要臉，請妳出去妳不出去，不要臉」、「草包」、
    「大草包」、「瘋婆子」。
二、案經甲○○訴由桃園縣警察局大園分局報請台灣桃園地方法院檢察署檢察官偵查
    起訴。
    理  由
一、訊據被告丙○○對於右揭時、地侮辱之犯行坦承不諱，核與告訴人甲○○指訴被
    害情節相符，且據証人即桃園縣警察局大園分局蘆竹分駐所警員陳世樑証述明確
    ，及其所立據之報告書一紙附卷可稽，又被告上開公然侮辱之言語，經台灣桃園
    地方法院檢察署檢察官當庭勘驗錄音帶屬實，並製有勘驗筆錄在卷可參，故本件
    事証明確，被告犯行洵堪認定，應予依法論科。
二、核被告之所為，係犯刑法第三百零九條第一項之公然侮辱罪。原審以被告罪證明
    確，據以論罪科刑，固非無見，惟被告未於八十九年十二月十五日下午四時四十
    五分許，公然侮辱房東甲○○「看起來人模人樣，原來虛有其表」（理由詳後述
    ），原審認定被告此部分亦有公然侮辱，尚有未合，上訴人依告訴人之請求以原
    判決量刑過輕，告訴人不服原判決云云而提起上訴，依上述說明，雖無理由，惟
    原判決既有上開可議之處，即屬無可維持，應由本院撤銷改判。爰審酌被告年輕
    識淺，血氣方剛，未經深思即出言辱罵，惟念其情節非重，且之前尚無犯罪紀錄
    ，及犯罪後坦承犯行，態度尚佳等一切情狀，量處如主文所示之刑，並諭知易服
    勞役之折算標準，以資懲儆。
三、公訴意旨另指被告於八十九年十二月十五日十六時四十五分許，「哈囉民營電信
    行」之房東甲○○因事前往該店，詎被告竟出言不遜，公然在店內侮辱「看起來
    人模人樣，原來虛有其表」等情，既為被告於偵、審中所否認，並據証人即該店
    之會計乙○○於本院訊問時到庭証稱：八十九年十二月十五日當日，告訴人甲○
    ○有打電話到店裡，因老闆娘不在，伊跟她說六樓不再續租，問她三個月的押金
    如何處理，她口氣很兇，後來她到店裡，口氣也不好，老闆娘不在，她罵我們店
    員都沒有把她打電話的事轉告老闆娘，說我們服務態度不好，但她沒有罵丙○○
    ，丙○○也沒有罵她，而是到八十九年十二月二十六日該次，老闆娘亦不在店內
    ，甲○○一進來就開始罵丙○○，越罵越厲害，丙○○請她出去，她不出去，丙
    ○○才罵她等語屬實，被告於八十九年十二月二十六日當日於警訊中雖坦承「．
    ．（妳有無對她說任何妨害名譽或公然侮辱的話？）因為甲○○小姐一進到我店
    門就向我挑釁，所以我有罵她，她也有罵我。（妳對她罵了什麼話？她罵妳什麼
    話？）我罵她不要臉的女人，草包一個，請她出去，不要妨礙我做生意。甲○○
    她罵我稱：『妳媽媽沒有把妳教好。』而且用力將本子摔在桌上。」（見偵查卷
    第二頁及背面），惟被告於警訊中顯然僅係坦承八十九年十二月二十六日該次辱
    罵告訴人之犯行，參以觀諸偵查卷內之檢察官勘驗筆錄所載，告訴人甲○○雖指
    稱被告有一天罵她「看起來人模人樣，其實虛有其表」，惟被告即立刻要她「不
    要含血噴人」，除此之外，該份勘驗筆錄僅係就八十九年十二月二十六日當日被
    告與告訴人在店內談話所為之錄音，並無任何証據足以証明被告確有於八十九年
    十二月十五日當日辱罵告訴人事實，尚難僅憑告訴人之單一指訴遽行認定被告於
    當日有公然侮辱之犯行，被告此部分之犯行，應屬不能証明，原應諭知無罪之決
    ，然公訴人認此部分與上開有罪之事實，有連續犯之裁判上一罪關係，爰不另為
    無罪判決之諭知，附此敘明。
四、另移送併案審理部分（九十度偵字第一二九三七號）稱被告於九十年一月十六日
    十五時許在本院門口處公然侮辱告訴人，而涉有刑法第三百零九條第一項之罪嫌
    云云。經查上開行為發生之時間，核與公訴人起訴部分之行為已逾半個月餘，再
    者，依告訴人甲○○於原審九十年九月二十四日行調查證據程序時陳述：當日係
    兩造為九十年度偵字第一０四三號公然侮辱案件，應檢察官之傳喚而至台灣桃園
    地方法院檢察署開庭，兩造開完庭後，告訴人甲○○正欲離開之際，始再遭被告
    辱罵等語觀之，兩造見面既係緣自檢察官為偵查案件所需之傳喚，被告對於何時
    及能否再遇見告訴人，甚或對告訴人針對被告先前公然侮辱行為是否提出告訴，
    其於先前公然侮辱告訴人時自不可能有所預見，是以，縱有如告訴人所指述之再
    次辱罵告訴人行為，該次行為亦應係被告臨時起意，與公訴人起訴部分，並無連
    續犯之裁判上一罪關係，公訴人就被告此部分之犯嫌請求併辦，與法尚有未合，
    此部分應退回由檢察官另行偵辦，併此敘明。
據上論斷，應依刑事訴訟法第四百五十五條之一第三項、第三百六十九條第一項前段
、第三百六十四條、第二百九十九條第一項前段，刑法第三百零九條第一項、第四十
二條第二項，罰金罰鍰提高標準條例第一條前段、第二條，判決如主文。
本案經檢察官林鈺雄到庭執行職務。
中      華      民      國    九十一    年      五      月     十四     日
                              臺灣桃園地方法院刑事第二庭
                                  審判長法官   王  兆  飛
                                        法  官   李  桂  英
                                        法  官   林  恆  吉
右正本證明與原本無異。
不得上訴。
                                        書記官   邱  仲  騏
中      華      民      國    九十一    年      五      月     十七     日
